【裁判字號】    99,訴,180
【裁判日期】    980531
【裁判案由】    強盜等
【裁判全文】
臺灣臺中地方法院刑事判決               99年度訴字第180號
公  訴  人  臺灣臺中地方法院檢察署檢察官
被      告  甲○○
指定辯護人  本院公設辯護人乙○○
上列被告因強盜等案件，經檢察官提起公訴（98年度偵字第2830
8號），本院判決如下：
    主  文
甲○○犯竊盜罪，累犯，處有期徒刑肆月；又犯攜帶兇器強盜罪
，累犯，處有期徒刑柒年肆月。應執行有有期徒刑柒年陸月。
    犯罪事實及理由
一、犯罪事實：甲○○前因詐欺案件，經法院判處有期徒刑3月
    確定，甫於民國98年9月10日執行完畢。詎仍不知悔改，於
    98年11月12日先從其家中攜帶水果刀1把（未扣案），置放
    於其向其不知情女友所借之車牌號碼ADF－271號機車置物箱
    中，並騎乘前往台中縣潭子鄉○○路○段295號（山多利電
    子遊藝場）前置放該ADF－271號機車後，意圖為自己不法之
    所有，基於竊盜之犯意，於同日17時40分許，徒步前往臺中
    縣潭子鄉○○街127號前，以自備鑰匙1把（未扣案）竊取江
    松佶之父所有，現由其保管使用中之車牌號碼KCH－779號機
    車後；復基於強盜之犯意，先前往取出其放置於車牌號碼AD
    F－271號機車上之水果刀1把，旋騎乘其竊取之車牌號碼KCH
    －779號機車尋找作案目標，於同日17時49分許行經臺中縣
    潭子鄉○○路○段86號「山嶺伯檳榔攤」，見陳淑惠一人在
    該攤位內，即持以紅布包裹之上開水果刀1把入內，將該水
    果刀抽出一半亮出刀刃部分，以臺語對陳淑惠稱：「不要叫
    ，不然就要刺下去」等語，復拉陳淑惠的手去開啟抽屜，至
    使陳淑惠不能抗拒而開啟抽屜，甲○○因此得以強取陳淑惠
    抽屜內之現金新臺幣（下同）7000元後，騎乘上開竊取機車
    後逃逸。嗣經警方調閱監視錄影器畫面，而循線查獲。
二、認定犯罪事實所憑之證據及理由：
（一）按被告以外之人於審判外之言詞或書面陳述，除法律有規
      定者外，不得作為證據；又被告以外之人於審判外之陳述
      ，雖不符合同法第159條之1至第159條之4之規定，但經當
      事人於審判程序同意作為證據，法院審酌該言詞陳述或書
      面陳述作成時之情況，認為適當者，亦得為證據。當事人
      、代理人或辯護人於法院調查證據時，知有第159條第1項
      不得為證據之情形，而未於言詞辯論終結前聲明異議者，
      視為有前項之同意，刑事訴訟法第159 條第1項、第159條
      之5定有明文。查被告及其指定辯護人對於本院下列所引
      用各項證據之證據能力，於言詞辯論終結前，均無何異議
      ，本院審酌該等證據作成時之情況，並無不法取證情事，
      作為證據，應無不當，依前開說明，該等人證、書證，均
      有其證據能力，自均得為證據。
（二）被告於本院審理時對於上開犯罪事實，均坦承不諱，復經
      證人江松佶於警詢，證人陳淑惠於警詢、檢察官偵訊時陳
      述明確，而被告於案發後有協同警察一同去尋找作案用之
      水果刀，並於為警調查時，自繪水果刀形狀圖，有刑案現
      場照片及該形狀附圖附卷可稽，再由監視錄影翻拍照片顯
      示被告於98年11月12日17時49分02秒頭戴黃色安全帽、深
      色長袖上衣、深色長褲，進入臺中縣潭子鄉○○路○段86
      號山嶺伯檳榔攤，於98年11月17時49分3秒，被告手持紅
      布包裹著1物品，命被害人打開抽屜，而交付金錢，後騎
      乘車號KCH－779號機車離開等情，有監視錄影翻拍照片附
      卷可稽，是被害人陳淑惠確實受被告以水果刀強暴下至使
      不能抗拒，而交付金錢，此外，復有被告竊盜車牌號碼KC
      H-779號機車之監視錄影翻拍照片、臺中縣警察局豐原分
      局扣押物品目錄表附卷可證，被告犯行應堪認定。
三、論罪科刑之理由：
（一）本件被告以鑰匙1把竊盜機車，及以可殺傷人之身體、生
      命，顯然具有危險性之兇器之水果刀1把強盜金錢等行為
      ，係犯刑法第320條第1項竊盜罪及刑法第330條第1項、第
      321條第1項第3款之加重強盜罪。公訴人雖認被告竊盜部
      分係犯刑法第321條第1項第3款之加重竊盜罪，並於本院
      準備程序及審理時當庭變更起訴法條，惟此部分僅有被告
      於警詢及準備程序之自白，而被告嗣於審理中否認有攜帶
      水果刀行竊，此外，並查無其他足以佐證其自白攜帶水果
      刀1把行竊之證據，是本件竊盜部分，本院仍認被告所犯
      係普通竊盜罪，非攜帶兇器竊盜罪，附此敘明。
（二）被告因詐欺案件，經法院判處有期徒刑3月確定，甫於98
      年9月10日執行完畢，有臺灣臺中地方法院檢察署刑案資
      料查註紀錄表及臺灣高等法院被告前案紀錄表各1份附卷
      可按，其於有期徒刑執行完畢5年以內，故意再犯本案有
      期徒刑以上之2罪，均應依刑法第47條第1項規定，論以累
      犯，並均加重其刑。
（三）爰審酌被告有上述詐欺犯罪前科，素行不佳，猶不思以勞
      力獲致所得，只因為清償他人債務，竟貪圖他人財物鋌而
      走險，先竊取機車，繼以攜帶水果刀強盜之手段，已造成
      被害人身心受創、驚惶畏怖之痛苦，復敗壞社會風氣，犯
      罪所生之危害甚鉅，惟念其強盜所得財物價值非鉅，犯罪
      後坦承犯行，業有悔意等一切情狀，分別量處如主文所示
      之刑，並定其應執行之刑，以資儆懲。
（四）扣案之安全帽1頂、手機1支，乃供其平日騎乘機車及生活
      所用之物，針筒1支為違反毒品危害防制條例之物，均與
      本案犯罪尚無直接關連，不得宣告沒收。另未扣案之水果
      刀1支及自備鑰匙1把，業經被告丟棄，為免將來執行之不
      便，亦不另為沒收之諭知，附此敘明。
四、適用法律之依據：刑事訴訟法第299條第1項前段，刑法第32
    0條第1項、第330條第1項、第321條第1項第3款、第47條第1
    項、第51條第5款。
本案經檢察官周佩瑩到庭執行職務。
中    華    民    國    98    年    5     月    31    日
                         臺灣臺中地方法院刑事第六庭
                             審判長法  官  林三元
                                   法  官  高英賓
                                   法  官  黃益茂
以上正本證明與原本無異。
如不服本判決應於收受送達後10日內向本院提出上訴書狀，並應
敘述具體理由；其未敘述上訴理由者，應於上訴期間屆滿後20日
內向本院補提理由書（均須按他造當事人之人數附繕本）「切勿
逕送上級法院」。
                                   書記官  蔡秋明
中    華    民    國    98    年    5     月    31    日
附錄本案論罪科刑法條全文：
刑法第320條
意圖為自己或第三人不法之所有，而竊取他人之動產者，為竊盜
罪，處5  年以下有期徒刑、拘役或 5 百元以下罰金。
意圖為自己或第三人不法之利益，而竊佔他人之不動產者，依前
項之規定處斷。
前二項之未遂犯罰之。
刑法第330條
犯強盜罪而有第321條第1項各款情形之一者，處7年以上有期徒
刑。
前項之未遂犯罰之。
刑法第321條第1項第3款
犯竊盜罪而有左列情形之一者，處6月以上、5年以下有期徒刑：
3、攜帶兇器而犯之者。

司法院資訊處製作；財團法人民間司法改革基金會備份。
